【裁判字號】    89,簡上,60
【裁判日期】    890630
【裁判案由】    大陸人民條例
【裁判全文】
臺灣板橋地方法院刑事判決                          八十九年度簡上字第六號
    上  訴  人  乙○○
    （即被告）
右列上訴人因違反臺灣地區與大陸地區人民關係條例案件，不服本院板橋簡易庭八十
八年度板簡字第一一二五號中華民國八十九年二月二十九日第一審簡易判決（聲請簡
易判決處刑書：八十八年度偵字第一二一八七號）提起上訴，本院管轄第二審之合議
庭判決如左：
    主  文
上訴駁回。
    事實及理由
一、本案經本院審理結果，認上訴人即被告乙○○明知未向主管機關申請許可，竟自
    民國八十八年四月十六日及同年月十九日起，以每日新臺幣（下同）玖佰元之代
    價，聘僱持澳門居留證之劉明建及劉元松（二人均為偷渡來臺之大陸地區人民）
    ，在臺北市捷運局萬華站內擔任水電工之工作，迄同年月二十四日上午八時許，
    經警查獲移送檢察官偵查結果，聲請本院以簡易判決處刑，嗣經本院板橋簡易庭
    審理結果以被告乙○○違反不得僱用大陸地區人民在臺灣地區從事未經許可工作
    之規定，而依臺灣地區與大陸地區人民關係條例第八十三條第一項、第十五條第
    四款，就業服務法第五十八條第一項後段、第五十三條第一款，刑法第十一條前
    段、第四十二條第二項，罰金罰鍰提高標準條例第二條，現行法規所定貨幣單位
    折算新臺幣條例第二條之規定，處被告罰金新臺幣肆萬元，並諭知如易服勞役，
    以銀元參佰元即新臺幣玖佰元折算壹日，經核該判決認事用法及量刑均屬妥適，
    核無不當，應予維持。
二、上訴意旨略以該二名大陸工人並非經由伊所僱請，且伊並未見過該二名大陸工人
    ，當初僅係代領班之責，是師父代為調工，伊亦係為臨時工云云。經查：上訴人
    即被告於警訊時供稱：「我和他們二人是勞資關係。我是負責人。」等語（見偵
    查卷第三、四頁警訊筆錄）；另該二名大陸地區人民於警訊時亦均同稱：「在臺
    北市捷運龍山寺站工作，雇主為乙○○。」等語（見同上卷第五、七頁警訊筆錄
    ），是相互對照該等供、陳述觀之，足徵被告顯係翻異前供，諉不足採。又證人
    即原查獲之臺北縣警察局三峽分局員警丙○○、甲○○於本院均證稱以：「在大
    陸偷渡客有查到被告的電話及名片，‧‧‧那二名大陸客說是向被告應徵的，‧
    ‧‧事後在工地有讓偷渡客與被告見面，工頭認識這二名偷渡客，工頭說他們是
    向被告應徵的。」等語（見本院八十九年五月二十二日訊問筆錄），益證上訴人
    早已知悉該二名應徵者係大陸地區人民，並相互間存有僱用關係，此就該二名大
    陸地區人民持有上訴人之名片暨有其電話為之聯繫等足佐，參以上情，該二人當
    不至於均齊稱係向上訴人應徵者。因之，被告辯稱其從未見過該二人，自係事後
    彌縫之詞，要無足採。被告上訴意旨仍執陳詞否認犯罪，而指摘原判決不當，為
    無理由，應予駁回。
據上論斷，應依刑事訴訟法第四百五十五條之一第一項、第三項、第三百六十八條，
判決如主文。
本案經檢察官郭永發到庭執行職務。
中      華      民      國      八十九      年      六    月    三十    日
                                  臺灣板橋地方法院刑事第六庭
                                      審判長法  官  張谷輔
                                            法  官  彭全曄
                                            法  官  黎錦福
右正本證明與原本無異。
不得上訴。
                                            書記官  戴尚榮
中      華      民      國      八十九     年       七    月      三    日


司法院資訊處製作；財團法人民間司法改革基金會備份。
